臺灣高等法院臺南分院刑事判決
                                  110年度軍交上易字第2號
上  訴  人  
即  被  告  黃宗穎



選任辯護人  謝凱傑律師
            楊聖文律師
            許哲嘉律師
上列上訴人因過失傷害案件，不服臺灣臺南地方法院110年度交
易字第322號中華民國110年8月25日第一審判決（起訴案號：臺
灣臺南地方檢察署109年度調偵字第1693號），提起上訴，本院
判決如下：
    主  文
上訴駁回。
黃宗穎緩刑貳年。
    事實及理由
一、刑事訴訟法第348條於110年6月18日修正施行：「上訴得對
    於判決之一部為之。對於判決之一部上訴者，其有關係之部
    分，視為亦已上訴。但有關係之部分為無罪、免訴或不受理
    者，不在此限。上訴得明示僅就判決之刑、沒收或保安處分
    一部為之。」同日修正施行之刑事訴訟法施行法第7條之13
    規定：「中華民國110年5月31日修正通過之刑事訴訟法施行
    前，已繫屬於各級法院之案件，於施行後仍適用修正前刑事
    訴訟法第348條規定；已終結或已繫屬於各級法院而未終結
    之案件，於施行後提起再審或非常上訴者，亦同。」經查：
    本案於上述規定修正施行之後110年10月1日始繫屬於本院（
    見本院卷第3頁），上訴之效力及範圍應依修正後第348條規
    定。而原審判決後，檢察官並未提起上訴，被告僅就原判決
    量刑部分提起上訴（見本院卷第116頁），是本件審判範圍
    僅及於原判決量刑部分，本案犯罪事實、所犯法條及論罪部
    分之認定，均引用第一審判決書所記載之事實、證據、論罪
    （如附件）。
二、被告上訴意旨略以：被告已於上訴後與告訴人達成和解，原
    審量刑過重，請求從輕量刑，給予被告緩刑之機會。
三、原判決就量刑部分，審酌被告本件違規行車樣態，告訴人2 
    人所受傷勢程度，被告犯後坦承犯行，並願與告訴人商談和
    解，但因雙方金額差距過大而無法達成調解（惟被告與告訴
    人已於本院達成和解）等一切情狀，量處有期徒刑3月，並
    諭知易科罰金之折算標準。經核原判決量刑尚屬允當，被告
    上訴意旨仍指摘原判決量刑過重，惟按，量刑之輕重，屬事
    實審法院得依職權自由裁量之事項，苟已斟酌刑法第57條各
    款所列情狀，而未逾越法定刑度，不得遽指為違法。原審法
    院所量處被告刑責，已審酌被告之過失程度、犯罪情節、犯
    罪所生損害、犯罪後態度等一切情狀，於法定刑度內妥為裁
    量，並無不當或違法之情形，復與比例原則、平等原則、罪
    責相當原則相合。被告仍執前詞指摘原判決量刑過重提起上
    訴，為無理由，應予駁回。
四、被告未曾因故意犯罪受有期徒刑以上刑之宣告，有臺灣高等
    法院被告前案紀錄表在卷可憑（見本院卷第27頁），素行良
    好，本件係因一時疏未注意致罹刑典，被告於本院審理時已
    與告訴人2人達成和解，賠償告訴人2人所受之損害，並獲得
    其等諒解，有調解筆錄、匯款委託書、國泰產險強制車險賠
    案簽結內容表及任意車險賠案簽結內容表、匯款資料查詢附
    卷可參（見本院卷第111-112、133、139-149、155頁），信
    被告經此偵、審教訓，當知警惕，應無再犯之虞，本院綜核
    全案情節及上情，認所宣告之刑以暫不執行為適當，爰依刑
    法第74條第1 項第1 款之規定，併予宣告被告緩刑2 年，以
    啟自新。
五、應適用之法條：
  ㈠刑事訴訟法第368 條、第373條。
  ㈡刑法第74條第1項第1款。
本案經檢察官黃彥翔提起公訴，檢察官蔡麗宜到庭執行職務。
中　　華　　民　　國　　110 　年　　12　　月　　22　　日
                  刑事第七庭    審判長法  官  吳勇輝
                                      法  官  黃國永
                                      法  官  吳錦佳
以上正本證明與原本無異。
不得上訴。
　　　　　　　　　　　　　　　　　　　書記官  王杏月　　
中　　華　　民　　國　　110 　年　　12　　月　　22　　日
本判決論罪科刑條文：
中華民國刑法第284條
因過失傷害人者，處1年以下有期徒刑、拘役或10萬元以下罰金
；致重傷者，處3年以下有期徒刑、拘役或30萬元以下罰金。